【裁判字號】    99,訴緝,4
【裁判日期】    990226
【裁判案由】    毒品危害防制條例
【裁判全文】
臺灣基隆地方法院刑事判決               99年度訴緝字第4號
公  訴  人  臺灣基隆地方法院檢察署檢察官
被      告  甲○○
上列被告因毒品危害防制條例案件，經檢察官提起公訴（97年度
毒偵字第2604號），被告於準備程序進行中，就被訴事實為有罪
之陳述，經本院合議庭裁定由受命法官獨任進行簡式審判程序，
判決如下：
    主  文
甲○○施用第一級毒品，累犯，處有期徒刑柒月，扣案之第一級
毒品海洛因壹包（驗餘淨重：零點貳零貳伍公克）併同無從與之
完全析離之分裝袋壹只均沒收銷燬；又施用第二級毒品，累犯，
處有期徒刑月。應執行有期徒刑玖月，扣案之第一級毒品海洛
因壹包（驗餘淨重：零點貳零貳伍公克）併同無從與之完全析離
之分裝袋壹只均沒收銷燬。
    犯罪事實
一、甲○○前因施用毒品案件，經觀察、勒戒後，認無繼續施用
    毒品之傾向，於民國88年4 月21日釋放出所，並由臺灣基隆
    地方法院檢察署檢察官以88年度偵字第2419號為不起訴處分
    確定；復因施用毒品案件，經本院裁定令入戒治處所施以強
    制戒治，於91年6 月19日戒治期滿而執行完畢，同時經臺灣
    基隆地方法院檢察署檢察官以88年度偵字第3044號提起公訴
    ，由本院於88年9 月3 日，以88年度基簡字第649 號判處有
    徒刑5 月確定；再因施用毒品案件，經本院分別於89年2 月
    18日，以89年度基簡字第91號判決判處應執行有期徒刑7 月
    確定、於89年12月19日以89年度訴字第606 號判決判處有期
    徒刑8 月、6 月，應執行有期徒刑1 年確定、及於90年12月
    25日，以90年度訴緝字第36號判決判處有期徒刑1 年、8 月
    ，應執行有期徒刑1 年6 月確定，上開案件接續執行，於93
    年11月30日縮短刑期假釋出監，所餘刑期並付保護管束，於
    94年11月13日保護管束期滿，未經撤銷假釋，其未執行之刑
    ，以已執行論，而執行完畢（構成累犯）；其後，又施用毒
    品案件，經本院於95年6 月30日，以95年度訴字第181 號判
    決判處有期徒刑2 年2 月，嗣經上訴，由臺灣高等法院於95
    年9 月19日以95年度上訴字第3002號判決、最高法院於98年
    12月7 日以95年度台上字第6791號判決，均駁回上訴而告確
    定，嗣由臺灣高等法院再以96年度聲減字第2108號裁定減為
    有期徒刑1 年1 月，於97年6 月3 日縮刑期滿執行完畢（構
    成累犯）；另因施用毒品案件，由本院以96年度訴字第637
    號判決判處有期徒刑5 月確定，於97年6 月3 日易科罰金執
    行完畢（構成累犯）；再因施用毒品案件，由本院於97年6
    月23日，以97年度訴字第786 號判決判處應執行有期徒刑10
    月確定，現仍執行中。
二、詎其仍未戒除毒癮，各基於施用第一級毒品海洛因及第二級
    毒品甲基安非他命之犯意，而於下列時間、地點施用毒品：
  (一)97年10月2 日下午3 、4 時許，在其基隆市○○區○○路
    258 巷7 號住處，以將甲基安非他命置於玻璃球吸食器內燒
    烤產生煙霧而吸食之方式施用第二級甲基安非他命1 次（被
    告施用毒品之時間、地點、方式業據公訴檢察官當庭更正）
    。
  (二)97年10月2 日下午4 、5 時許，於上址，以將海洛因摻入香
    煙內點燃吸食之方式，施用第一級毒品海洛因1 次。嗣於同
    日晚間8 時50分許，在基隆市○○區○○街73巷口，為警查
    獲，並當場扣得其藏放於褲子口袋內之海洛因1包（毛重：
    0.4080公克，驗餘餘重：0.2025公克），經採尿送驗結果，
    呈現嗎啡及甲基安非他命之陽性反應，而悉上情。
三、案經案經基隆市警察局第一分局報告臺灣基隆地方法院檢察
    署檢察官偵查起訴。
    理  由
一、本件被告所犯者非為死刑、無期徒刑、最輕本刑為3 年以上
    有期徒刑之罪或高等法院管轄第一審案件，其於準備程序進
    行中，先就被訴事實為有罪之陳述，經告知其簡式審判程序
    之旨，並聽取公訴人及被告之意見後，本院依刑事訴訟法第
    273 條之1 第1 項之規定，裁定由受命法官獨任進行簡式審
    判程序，且依同法第273 條之2 規定，簡式審判程序之證據
    調查，不受第159 條第1 項、第161 條之2 、第161 條之3
    、第163 條之1 及第164 條至第170 條規定之限制，合先敘
    明。
二、前揭犯罪事實，業據被告於本院準備程序及審理時坦承不諱
    ，又經被告同意，為警查獲後所採集之尿液經送驗後，呈安
    非他命、甲基安非他命、可待因、嗎啡之陽性反應，此有基
    隆市警察局第一分局偵辦毒品案件尿液檢體對照表（尿液檢
    體編號：569 ）、台灣尖端先進生技醫藥股份有限公司97年
    10月13日濫用藥物檢驗報告各乙份附卷可稽，且參之以酵素
    免疫分析或薄層定性分析等方式為初步篩檢者，檢驗結果雖
    有相當程度偽陽性之可能，然以氣（液）相層析、質譜分析
    之儀器為交叉確認者，檢驗結果出現偽陽性之機率則極低，
    因而具有公信力，核足為對涉嫌人不利之認定；且扣案之米
    白色粉末1 小包（毛重：0.4080公克，驗餘淨重：0.2025公
    克），經警以海洛因試劑初步檢驗結果呈現嗎啡、海洛因反
    應，再送交通部民用航空局航空醫務中心鑑驗結果，確含第
    一級毒品海洛因成份，有基隆市警察局第一分查獲涉嫌毒品
    危害防制條例案毒品初步鑑驗報告單、交通部民用航空局航
    空醫務中心97年11月5 日航藥鑑字第0975631 號毒品鑑定書
    各1 份附卷可佐，足認被告自白與犯罪事實相符，本件犯罪
    事證明確，犯行洵堪認定，應依法論科。
三、查海洛因、甲基安非他命分係毒品危害防制條例第2 條第2
    項第1 款、第2 款所定之第一級、第二級毒品。是核被告所
    為，係犯毒品危害防制條例第10條第1 項、第2 項之施用第
    一級、第二級毒品罪。被告持有第一級毒品海洛因及第二級
    毒品甲基安非他命之低度行為，應為施用第一級、第二級毒
    品之高度行為所吸收，不另論罪。被告先後所犯上開2 罪，
    犯意各別，行為互殊，應予分論併罰。又被告有犯罪事實欄
    所示論罪科刑執行完畢情形，有臺灣高等法院被告前案紀錄
    表乙份附卷足憑，其於前案執行完畢後5 年內，故意再犯本
    件有期徒刑以上之罪，均為累犯，各依刑法第47條第1 項加
    重其刑。爰審酌被告曾有施用毒品之前科仍不知戒除，惟犯
    罪後坦承犯行，且所犯之施用毒品犯行乃戕害自己身心健康
    ，並未危及他人等一切情狀，分別量處如主文所示之刑，併
    定其應執行之刑。
四、扣案之米白色粉末1 包（驗餘淨重：0.2025公克），核屬毒
    品危害防制條例第2 條第1 項所列管之第一級毒品海洛因，
    有交通部民用航空局航空醫務中心97年11月5 日航藥鑑字第
    0975631 號毒品鑑定書1 紙附卷足考，併同無從與之完全析
    離之分裝袋1 只，均應依毒品危害防制條例第18條第1 項前
    段規定，於所犯該罪項下宣告沒收銷燬如主文之所示。
據上論斷，應依刑事訴訟法第273 條之1 第1 項、第299 條第1
項前段，毒品危害防制條例第10條第1 項、第2 項、第18條第1
項前段，刑法第11條前段、第47條第1 項、第51條第5 款，判決
如主文。
本案經檢察官乙○○到庭執行職務。
中    華    民    國    99    年    2     月    26    日
                  刑事第四庭法  官   周霙蘭
以上正本證明與原本無異。
如不服本判決應於收受送達後10日內向本院提出上訴書狀，並應
敘述具體理由；其未敘述上訴理由者，應於上訴期間屆滿後20日
內向本院補提理由書(均須按他造當事人之人數附繕本)「切勿逕
送上級法院」。
中    華    民    國    99    年    2     月    26    日
                            書記官   莊智凱
附錄論罪法條：
毒品危害防制條例第10條
施用第一級毒品者，處 6 月以上 5 年以下有期徒刑。
施用第二級毒品者，處 3 年以下有期徒刑。

司法院資訊處製作；財團法人民間司法改革基金會備份。
